【裁判字號】    90,易緝,169
【裁判日期】    901127
【裁判案由】    毒品危害防制條例
【裁判全文】
臺灣桃園地方法院刑事判決                          九十年度易緝字第一六九號
    公  訴  人  臺灣桃園地方法院檢察署檢察官
    被      告  甲○○
右列被告因毒品危害防制條例案件，經檢察官提起公訴（九十年度毒偵字第一一三三
號），本院判決如左：
    主      文
甲○○施用第二級毒品，累犯，處有期徒刑陸月，如易科罰金，以佰元折算壹日。
    事      實
一、甲○○曾因違反麻醉藥品管理條例、煙毒案件，於民國八十六年四月二十八日經
    本院判處有期徒刑五月、一年二月，應執行有期徒刑一年六月。又因施用毒品、
    偽造文書案件，其中施用毒品部分經本院依職權送觀察、勒戒後，認無繼續施用
    傾向，由本院於八十七年十月一日以八十七年度易字第七四八號判決免刑，同年
    十一月九日確定。另偽造文書部分則經本院同以八十七年度易字第七四八號判處
    有期徒刑四月。嗣前開二案於執行中經合併計算刑期於八十八年四月十二日假釋
    出獄，迄八十八年十月九日期滿假釋未經撤銷，所處徒刑視為執行完畢。詎仍不
    知悔改，因施用毒品，經送觀察、勒戒，認無繼續施用毒品之傾向，由台灣桃園
    地方法院檢察署檢察官於八十八年五月十一日以八十八年度偵字第二一七五號為
    不起訴處分確定後，復因施用第二級毒品安非他命案件，本院以八十九年度毒聲
    字第六零二號裁定送觀察、勒戒後，認有繼續施用毒品之傾向後，復經本院以八
    十九年度毒聲字第一二六一號裁定送強制戒治，並由臺灣桃園地方法院檢察署檢
    察官起訴，嗣本院於八十九年七月十五日八十九年度毒聲字第四七三零號裁定准
    予停止戒治，交付保護管束，本院並於八十九年五月五日，以八十九年度訴字第
    三二二號判處有期徒刑一年六月確定。然於停止戒治付交付保護管束中，甲○○
    復於八十九年十二月二十八日（起訴書誤載為十九日）回溯九十六小時內，在不
    詳處所施用第二級毒品安非他命，為台灣桃園地方法院檢察署觀護人於八十九年
    十二月二十八日（起訴書誤載為八十九年十月三十一日）採尿送驗呈甲基安非他
    命陽性反應而查悉。本院並於九十年二月十五日以九十毒聲字第六一六號裁定撤
    銷其停止戒治，並令入戒治處所施以戒治。
二、案經臺灣桃園地方法院檢察署觀護人簽請臺灣桃園地方法院檢察署檢察官偵查起
    訴。
    理      由
一、訊據被告甲○○矢口否認右開犯行，辯稱：伊沒有吸食安非他命，可能是四天前
    與朋友喝酒碰到云云。經查，被告於八十九年十二月二十八日至台灣桃園地方法
    院檢察署觀護人室報到採尿，所採尿液經送驗結果，確呈甲基安非他命陽性反應
    ，有台灣檢驗科技股份有限公司濫用藥物尿液檢驗報告乙紙在卷足佐。按施用毒
    品安非他命，尿液中驗出安非他命陽性反應最長之檢驗時間約為九十六小時，此
    為目前醫學檢驗所確知，被告於上開時、地所採之尿液，既經驗出有甲基安非他
    命陽性反應，足見其於該採尿時起回溯九十六小時內之某時，確有施用毒品安非
    他命無訛。次查被告前因施用毒品案件，經送觀察、勒戒後，認無繼續施用毒品
    傾向，由台灣桃園地方法院檢察署檢察官於八十八年五月十一日以八十八年度偵
    字第二一七五號為不起訴處分確定後，復因施用第二級毒品安非他命案件，本院
    以八十九年度毒聲字第六零二號裁定送觀察、勒戒後，認有繼續施用毒品之傾向
    ，經本院以八十九年度毒聲字第一二六一號裁定送強制戒治，並由臺灣桃園地方
    法院檢察署檢察官起訴，嗣本院於八十九年七月十五日八十九年度毒聲字第四七
    三零號裁定准予停止戒治，交付保護管束，本院並於八十九年五月五日，以八十
    九年度訴字第三二二號判處有期徒刑一年六月確定等情，有卷附臺灣桃園地方法
    院檢察署刑案資料查註紀錄表及臺灣高等法院被告全國前案紀錄表可按，其於五
    年內三犯毒品危害防制條例第十條第二項之罪甚明，被告所辯顯為圖卸之詞，不
    足採信，事證明確，被告犯行洵堪認定，應依法論科。
二、核被告所為，係犯毒品危害防制條例第十條第二項之罪。被告施用第二級毒品而
    持有第二級毒品行為（同條例第十一條第二項）之行為，因持有後進而施用，其
    持有之低度行為應被施用之高度行為所吸收，故不再論其非法持有第二級毒品罪
    。被告曾因違反麻醉藥品管理條例、煙毒案件，於民國八十六年四月二十八日經
    本院判處有期徒刑五月、一年二月，應執行有期徒刑一年六月。又因偽造文書案
    經本院於八十七年十月一日以八十七年度易字第七四八號判處有期徒刑四月，同
    年十一月九日確定。嗣前開二案於執行中經合併計算刑期於八十八年四月十二日
    假釋出獄，迄八十八年十月九日期滿假釋未經撤銷，所處徒刑依刑法第七十九條
    第一項前段規定以已執行論。此有臺灣桃園地方法院檢察署刑案資料查註紀錄表
    及臺灣高等法院被告全國前案紀錄表附卷可按，五年內再犯本件有期徒刑以上之
    罪，為累犯，應依刑法第四十七條規定加重其刑。爰審酌被告曾經二次執行觀察
    、勒戒及強制戒治處分，於停止戒治中，猶不知悔改，仍有繼續施用毒品之行為
    ，顯見其意志不堅，惟施用毒品係自戕之行為，尚無害及他人併其犯後態度等一
    切情狀，量處如主文所示之刑，並諭知易科罰金之折算標準。
    另查行為後法律有變更者，適用裁判時之法律，刑法第二條第一項前段定有明文
    。本件被告行為後，刑法第四十一條規定已於九十年一月四日修正，並自同年月
    十日起施行，該條文第一項修正後規定：「犯最重本刑為五年以下有期徒刑以下
    之罪，而受六個月以下有期徒刑或拘役之宣告，因身體、教育、職業、家庭之關
    係或其他正當事由，執行顯有困難者，得以一元以上三元以下折算一日，易科罰
    金。但確因不執行所宣告之刑，難收矯正之效或難以維持法秩序，不在此限。」
    「併合處罰之數罪，均有前項情形，其應執行之刑逾六月者，亦同。」；又同法
    施行法第三條之一亦同時修正規定為：「刑法第四十一條之規定，中華民國九十
    年一月四日刑法修正施行前已裁判確定之處罰，未執行或執行未完畢者，亦適用
    之。」「未諭知易科罰金之處罰者，亦同。」，並自同年月十二日起施行，以之
    與修正前刑法第四十一條規定之內容相比較，對被告所犯之罪刑得易科罰金之結
    果均相同，惟依刑法第二條第一項前段規定，仍應適用裁判時即修正後刑法第四
    十一條第一項前段之規定，附此敘明。
據上論斷，應依刑事訴訟法第二百九十九條第一項前段，毒品危害防制條例第十條第
二項，刑法第十一條前段、第二條第一項前段、第四十七條、修正後刑法第四十一條
第一項前段，罰金罰鍰提高標準條例第二條，判決如主文。
本案經檢察官許炳文到庭執行職務。
中      華      民      國      九十    年    十一    月    二十七  日
                                臺灣桃園地方法院刑事第六庭
                                            法  官  周政達
右正本證明與原本無異。
如不服本判決，應於判決送達後十日內向本院提出上訴狀( 應附繕本 )，上訴於
臺灣高等法院。
                                            書記官  沈秀珍
中      華      民      國      九十    年     十一   月     二十七    日
附論罪科刑依據之法條：
毒品危害防制條例第十條第二項：
施用第二級毒品者，處三年以下有期徒刑。


司法院資訊處製作；財團法人民間司法改革基金會備份。
